IGNACIO STEFANINI

SOFTWARE DEVELOPER IGNA-STEF.COM &

PERFIL

Mi objetivo es desarrollar la mayor cantidad de experiencia y conocimiento, en aquellas áreas en las que se utilicen tecnologías innovadoras, con el fin de generar valor agregado, desarrollarme como profesional y alcanzar objetivos personales relacionados con la innovación y el mundo del emprendedurismo.

HABILIDADES Y FORTALEZAS

- Web (Html, css)
- Java
- Python
- Javascript
- Typescript
- Angular
- React
- Redux
- Vue is
- Git
- Bootstrap
- Scrum
- SOL
- MongoDB
- Scripting

- Apasionado
- Resiliente
- Detallista
- Autodidacta
- Capacidad de análisis
- Adaptable
- Visión de futuro
- Organización
- Proactivo
- Colaborativo
- Versatil

INFORMACIÓN DE CONTACTO

- Nacimiento: 30/01/1998
- · San Miguel, Bs As, Argentina
- stefanini.ignacio@gmail.com
- Inglés C1
- Licencia de conducir B2
- linkedin.com/ignaciostefanini
- igna-stef.com



EXPERIENCIA LABORAL

Full Stack Developer

FLENI / Mar 2022 – Actualidad

Desarrollo de microservicios en Golang, con Front-end usualmente desarrollados con Angular, interacción con bases de datos SQL, creación de containers con Docker y posterior Deploy en servidores on premise.

Web developer

Freelance / Dic 2020 - Actualidad

Durante este tiempo trabajando como profesional independiente realicé varias tareas, como: desarrollo web, creación de prototipos de aplicaciones mobile y web, manejo de redes sociales, entre otras. Aprendí como organizar mi propio trabajo y a relacionarme con clientes directos, una experiencia de mucho crecimiento profesional.

Orientador en gestión de estudios

Universidad Nacional de General Sarmiento / Feb 2021 – Ene 2022

Pasante sector industrial

Groupe PSA (Peugeot) / Oct 2019 – Mar 2021 Creación, modificación y actualización periódica de archivos, ficheros, presentaciones, portales y sistemas para el seguimiento y/o representación de indicadores del sector industrial.

Front-end Developer Sirius software SAS / Ene 2018 - May 2019

Durante mi etapa en Sirius aprendí lo que significa trabajar en una Software Factory, con una metodología "Agile" y en equipos multidisciplinarios. Personalmente me encargaba del front-end en múltiples tareas durante las diversas etapas del proyecto, desde la entrevista con el cliente, relevamiento de casos de uso, prototipado o maquetado de las pantallas, desarrollo en código, ensamble con el back-end y posterior creación de documentación necesaria.

VOLUNTARIADOS

- · Liga nacional de robótica (LNR) Pilar, Bs As, Arg. Agosto 2017
- Fundación TECHO La matanza, Bs As, Arg. Octubre 2016
- Ayuda humanitaria en inundación -IEPYM - Paranasito, Entre Rios, Arg. Marzo 2016

CURSOS

- Naves training emprendedores, Marzo
- · Academia BA emprende, Gobierno BA

RECONOCIMIENTOS

- Proyecto ganador Programa Naves Training 2018 - Banco Macro
- "Destacada participación" en practicas profesionalizantes - Siemens SA



EXPERIENCIA LABORAL

Pasante sector procesos

Siemens SA / Jul 2016 - Dic 2016 Particularmente me desempeñé en los sectores "Process Drives" - "Process Automation", en donde obtuve una capacitación importante en el área de automatización de procesos tanto en software como en hardware.

Ayudante de profesor

Taller de tecnología aplicada A.D.N / Mar 2015 - Nov 2016

Pasante

Fundación TECHO / Mar 2016 - Jul 2016

ESTUDIOS

Licenciatura en sistemas

Universidad Nacional de General Sarmiento / 2018 - 2023 Promedio 8.9

Tecnicatura universitaria en sistemas

Universidad Nacional de General Sarmiento / 2018 - 2021 Promedio 9.0

Ingeniería informática

Universidad Austral / 2017-2018 Estudiante de ingeniería informática en la Universidad Austral, con una beca del 100%. Promedio 7.7

Tecnicatura en electrónica

Escuela Tecnológica Werner Von Siemens / 2010 - 2016

Tecnico en electronica con orientacion telecomunicaciones. Promedio 8.45

